

Danny Pijl

student



Zoetermeer, 2718AT, Nederland

Profiel

Mijn naam is Danny Pijl, ik volg een MBO opleiding Niveau 4 zodat ik over 1 jaar naar het HBO kan. Ik beschrijf me zelf als een levendig en blij persoon. In mijn vrije tijd ga ik graag wat buiten doen. Ik hou van Mensen dus vind het erg leuk om nieuwe contacten te leggen. Ik hou er van om iets goed te doen daarom ga ik er altijd 100% voor. Ik denk dat ik alles wel heb wat u zoekt dus graag wil ik deze kwaliteiten bij jullie komen waar maken.



Werkervaring

vulploegmedewerker, Jumbo, Zoetermeer September 2016 – Oktober 2017

Ik heb hier een jaar gewerkt als vulploegmedewerker.

Horeca medewerker, SnowWorld, Zoetermeer September 2017 – april 2018

Ik heb hier een half jaar seizoenswerk gedaan.

Kassier, Albert Heijn, Zoetermeer Juni 2018 – november 2018

Ik heb 6 maanden bij Albert Heijn als kassier gewerkt totdat ik besefte dat het niet voor mij was.

Bezorger Picnic, Picnic Zoetermeer, Zoetermeer Oktober 2018 – Januari 2020

Ik bezorg Boodschappen aan mensen die op de app bestellen.

Fitness instructeur, Rayer health care, Leidschedam Oktober 2016 – april 2017

Ik gaf verschillende groepslessen en hielp mensen met schema's.



Opleiding

MAVO, Erasmuscollege, Zoetermeer Augustus 2013 - mei 2017

Op de MAVO heb het profiel zorg en welzijn gekozen, met als vakken pakket: Nederlands, Engels, Wiskunde, Biologie, Economie, Lo2 (sportklas).

Personalia

Adres

Titaanwit 10, Zoetermeer 2718AT, Nederland 0612163867 Dannyarrow@gmail.com

Geboortedatum/Plaats

30-10-2000 Zoetermeer

Nationaliteit

Nederlandse

Rijbewijs

В



ik speelde vanaf mijn

negende jaar hockey bij MHCZ, helaas ben ik nu gestopt omdat het druk werd met school en stage, nu geef ik training aan de jeugd teams. Snowboarden/Skiën is ook een hobby van mij, dit doe ik elk jaar in Oostenrijk. Nu heb ik dit jaar een cursus tot ski leraar dus geef ik ook les. BMXen doe ik ook graag in mijn vrije tijd. Ik ben ik zeker op mijn fiets te vinden als het weer goed is.



Nederlands

Engels

Duits

MBO, ROC Mondriaan, Delft

Augustus 2017 - Heden

Ik volg de opleiding sport en bewegen op het ROC Mondriaan. Hier heb ik het profiel gekozen Sport bewegen en gezondheid waar ik de laatste 3 jaar mee aan de slag ga. Hier word ik lifestyle coach. Ik zou hierna graag verder willen studeren, of zou ik naar de Politie willen.

Stage

Jeugd trainer FCZ, FC Zoetermeer, Zoetermeer September 2017 – augustus 2018

2 keer per week was ik te vinden op het voetbalveld om de jeugd te trainen.

Fitness instructeur, FitPoint Zoetermeer, Zoetermeer januari 2019 – augustus 2019

1 keer per week was ik te vinden in de fitness zaal van FitPoint om hier ouderen en jongeren te helpen met trainen.

BSO meester, BSO Hakuna Matata, Berkel September 2018 – Augustus 2019

1 keer per week was ik BSO meester voor de kinderen na school op dinsdag.

Hockey trainer, HC Ypenburg, Ypenburg September 2019 – tot op heden

Ik geef 2 keer per week training aan de jeugd teams van HCY.

Ski leraar, Skischule Pro, Werfenweng Oostenrijk Februari 2020 – Maart 2020

Ik heb een maand lang ski les gegeven in Oostenrijk aan verschillende leeftijd categorieën.

Cursus/Diploma

Mavo diploma Sinds 2017

Fitnesstrainer A (niveau 3) Sinds 2019

Ski-instructeur (niveau 2, 3, 4) sinds 2020

Ondernemerschap (Niveau 4, ROC mondriaan) tot op heden